# 瑞华研究问题3-2-563-2-56（非同一控制下企业合并中被购买方原报表中的商誉的账务处理

提问人：cpab 时间：2020-09-16 10:33:12
甲公司收购乙公司80%的股权，收购价为 5 亿，乙公司账面净资产为 6 亿，其中：商誉为 1 亿，递延所得税资产为0.6亿（主要是减值计提的递延所得税）。乙公司账面资产只有房产评估增值0.8亿。收购日乙公司净资产公允价值=账面净资产 6 亿-商誉 1 亿-递延所得税资产0.6亿+房屋建筑物的评估增值0.8亿+重新确认的递延所得税资产0.6亿（原来数）-评估增值产生的递延所得税负债0.2亿（0.80.25）=5.6亿。收购日乙公司形成的商誉=收购价 5 亿-收购日所享有乙公司净资产公允价值4.48亿（5.60.8）=0.52亿。收购日甲公司只有乙公司一家子公司，合并报表上商誉为0.52亿，递延所得税资产为0.6亿，递延所得税负债为0.2亿。 乙公司原来的商誉及递延所得税要减为 0 ，是由于商誉、递延所得税不是可辨认资产。我的计算及理解是对的吗？谢谢！

回答人：chenyiwei
你的计算和理解基本合理。但要注意的是：递延所得税资产、负债本身是属于被收购方可辨认资产和负债的，但在企业合并的会计处理中，这两项是根据其他项目的结果重新计算的，所以在被收购方账面原有的这两个项目的金额要先清零，再根据本次企业合并情况重新计算确认。